最  高  行  政  法  院  裁  定
                                     100年度裁字第1745號
聲  請  人  陳南谷
上列聲請人因與相對人考試院間考試事件，對於中華民國100年2
月24日本院100年度裁字第483號裁定，聲請再審，本院裁定如下
：
    主  文
再審之聲請駁回。
再審訴訟費用由聲請人負擔。
    理  由
一、按對於終審法院之裁定有所不服，除合於法定再審原因得聲
    請再審外，不容以其他之方法聲明不服，故不服終審法院之
    裁定而未以聲請再審之程序為之者，仍應視其為再審之聲請
    ，而依聲請再審程序調查裁判。本件聲請人對於本院確定裁
    定聲明不服提起抗告，依上說明，仍應視其為再審之聲請，
    而依聲請再審程序調查裁判。次按聲請人聲請再審，應依行
    政訴訟法第283條準用第277條第1項第4款之規定表明再審理
    由，此為必須具備之程式。所謂表明再審理由，必須指明確
    定裁定，有如何合於再審理由之具體情事，始為相當。倘僅
    泛言有何條款之再審事由，而無具體情事者，尚難謂已合法
    表明再審理由。如未表明再審理由，法院無庸命其補正。
二、本件聲請人因考試事件，經本院96年度判字第1837號判決（
    下稱原確定判決）確定後，曾先後多次提起再審及聲請再審
    ，分別經本院以98年度裁字第1374號、98年度裁字第2893號
    、99年度裁字第671號、99年度裁字第3332號裁定予以駁回
    在案（聲請人對99年度裁字第3332號裁定仍未甘服，聲請再
    審，現於本院審理中）。聲請人嗣於99年5月10日復對本院
    98年度裁字第1374號裁定聲請再審，經本院100年度裁字第4
    83號裁定（下稱原裁定）以：聲請人所聲請再審之本院98年
    度裁字第1374號裁定，係於民國98年6月11日經公告確定，6
    月18日送達聲請人，有卷附送達證書足據，再審之不變期間
    自裁定送達之翌日起算，因聲請人住居本院所在地，無須扣
    除在途期間，至98年7月18日即告屆滿，聲請人遲至99年5月
    10日始聲請再審，顯已逾期，聲請人復未表明再審理由發生
    或知悉在後並其證據，應逕認其再審聲請為不合法；況原確
    定裁定係以聲請人該次再審因逾期不合法而駁回，聲請意旨
    無非指述有他人偽造文書致相對人對其所為行政處分違法等
    實體上情由，與原確定裁定之內容無關，究竟原確定裁定有
    如何合於法定再審理由之具體情事，聲請人並未指出，其再
    審之聲請亦為不合法，而裁定駁回其再審之聲請。聲請人不
    服，主張原裁定有行政訴訟法第273條第1項第1款、第2款、
    第9款、第10款、第13款、第14款之再審事由對原裁定聲請
    再審，經核其再審理由，無非係就本件前訴訟程序裁判實體
    事實認定及證據調查取捨不服之理由，並未具體表明原裁定
    究竟有如何合於行政訴訟法第273條各款所定再審事由，是
    其聲請再審，顯未合法表明再審理由，揆諸首揭規定及說明
    ，其再審之聲請，於法不合，應予駁回。又當事人就同一事
    件對於法院所為歷次裁判聲請再審，必須其對最近一次裁判
    之再審有理由者，始得進而審究其前此歷次裁判有無再審理
    由，本件聲請人對本院最近一次之原裁定所為再審聲請既不
    合法，自無庸審究其前歷次裁判有無再審理由及原處分是否
    違背法令，併此指明。
三、據上論結，本件聲請為不合法。依行政訴訟法第283條、第
    278條第1項、第104條、民事訴訟法第95條、第78條，裁定
    如主文。
中    華    民    國    100   年    7     月    21    日
                    最高行政法院第三庭
                        審判長法官  黃  璽  君
                              法官  楊  惠  欽
                              法官  吳  東  都
                              法官  陳  金  圍
                              法官  蕭  惠  芳

以  上  正  本  證  明  與  原  本  無  異
中    華    民    國    100   年    7     月    22    日
                              書記官  彭  秀  玲